# 请赐教关于债务重组问题

提问人：kdw777 时间：2020-01-07 12:15:04
背景如下：A公司有一个房产，全部租给甲投资公司，然后甲投资公司再分租给甲酒店公司，甲投资公司和甲酒店公司是两个法人主体，但是都是一伙人。 2019 年甲投资公司没钱给房租，A公司起诉并获胜，甲投资公司提出以甲酒店公司投入的装修作为抵债 问题 1 ：假设三方达成一致并且签订协议，这种情况
下，使用第三方资产抵债是否满足新债务重组准则【在不改变交易对手方的情况下】这个规定 问题 2 ：法院判决A公司收回物业并且让甲投资公司支付房租，但甲投资公司只愿意在A同意抵消全部债务才愿意签订三方抵债协议，因此在A公司收回物业的情况下，入账应该按照债务重组入账还是无偿取得资产入账

回答人：chenyiwei
由于甲投资公司和甲酒店公司是两个法人主体，故以甲酒店公司投入的装修作为抵债，不符合“不改变交易对手”的条件，严格来说不属于债务重组。但这只是概念上的差异，对A公司的最终会计处理无实质影响。这种情况不是无偿取得资产，理论上应以重组债权的公允价值（或者取得抵债资产的公允价值）入账。